臺灣高等法院臺中分院刑事判決　　　　　　　九十二年度重上更(二)字第一九五號
　　上　訴　人　臺灣南投地方法院檢察署檢察官
　　被　　　告　Ｔ○○
　　選任辯護人　張淑琪律師
右上訴人等因被告常業詐欺案件，不服臺灣南投地方法院八十六年度訴字第二八六號
中華民國八十六年七月三十一日第一審判決（起訴案號：臺灣南投地方法院檢察署八
十六年度偵字第一七九九號、第二一二二號、第二二一二號；移
投地方法院檢察署八十六年度偵字第二三三八號、第二五二二號、第二六四七號、第
二六七八號、第三二四五號、第二六七八號、第二六一九號、八十七年度偵字第七三
號，臺灣基隆地方法院檢察署八十六年度偵字第二一四七號、臺灣宜蘭地方法院檢察
署八十六年度偵字第二三七九號、第二六七三號），提起上訴，經判決後，由最高法
院第二次發回更審，本院判決如左：
      主  文
原判決關於Ｔ○○部分撤銷。
Ｔ○○共同常業詐欺，處有期徒刑伍年，應於刑之執行完畢或赦免後，令入勞動場所
強制工作參年。
扣案之包裹壹包、福樂鮮奶貳包、及郵局存款簿壹本、郵局存款單壹張，均沒收。
      事  實
一、Ｔ○○、與鐘安龍（經本院判刑確定）ｆ○○（另由臺灣士林地方法院審理）、
    及姓名年籍不詳之成年女子二人與另一不詳姓名年籍之成年男子一人以及黃振國
    等人，共同基於意圖為自己不法之所有之犯意聯絡，自民國（以下同）七十九年
    間起至八十六年三月二十七日止，分成不同編組之成員（或單獨一人或二人、三
    人、四人一組），組成俗稱之金光黨詐欺集團，均以詐欺他人之財物為常業，而
    連續多次在宜蘭縣、臺北縣、臺中縣市、彰化縣市、屏東縣、南投縣、基隆市、
    高雄縣市等地，利用人性貪小便宜之心理，找尋年紀較大之老人，分別以附表壹
    所示之犯罪手法，向附表壹所示之被害人詐取附表壹所示之財物。其犯罪手法係
    由Ｔ○○、ｆ○○、或黃振國及上開不詳姓名年籍之成年男、女分別擔任傻女、
    傻子，佯裝身懷鉅款，另由未扮演傻女傻子之其他集團成員，擔任向被害人搭訕
    之工作，此後，負責搭訕之成員，即以藉故問路、找醫生、或帶同傻女、或傻子
    去跳舞、找帥哥等方式，與被害人搭訕，並佯稱可共同將傻女或傻子之金錢騙來
    濟貧行善，使被害人陷於錯誤，乃共同乘坐鐘安龍、黃振國或不詳姓名年籍之男
    子所駕駛之計程車，前往被害人住處、銀行或郵局提領現金並取出金飾等物，交
    付Ｔ○○、或鐘安龍、或ｆ○○、或黃振國、或其他姓名年籍不詳之人，再轉交
    予該扮演傻女或傻子者，藉口需以此方式始能取信扮演傻女或傻子者，其後乃趁
    被害人不注意之際，將被害人所交付之財物，掉包為石頭、巧克力、麵條、、餅
    干、飲料、絲巾、白報紙、書本等物，再於被害人於下車之際，向被害人誆稱：
    可將被害人之物品，及將傻女或傻子之物及其他獎品亦一併交付被害人等語，使
    被害人喜出望外，疏於查證，而收取Ｔ○○、或鐘安龍、或ｆ○○、或黃振國、
    或其他姓名年籍不詳之人所交付業經掉包之物品。俟Ｔ○○、鐘安龍、ｆ○○、
    黃振國、及其他姓名年籍不詳之人離開後，被害人打開包裹，發現包裹裡面僅有
    巧克力、麵條、餅干、飲料、絲巾、白報紙等物，始知受騙，而受有損失。Ｔ○
    ○、鐘安龍、ｆ○○及其他不詳姓名年籍之人，自七十九年間起至八十六年三月
    二十七日止，計犯有如附表壹所列之犯行。
二、嗣至八十六年三月二十七日早上八時四十五分，有ｅ○○由南投縣魚池鄉搭乘公
    車前往同縣埔里鎮○○○里鎮○○路舊圓環下車後，由Ｔ○○假裝向ｅ○○問婦
    產科如何走，ｅ○○說不知道，Ｔ○○再假裝向旁邊之ｆ○○問婦產科如何走，
    ｆ○○亦說不知道。其後ｆ○○問Ｔ○○何以要去婦產科，Ｔ○○佯稱：已拿新
    台幣（下同）二十萬給賣豬肉的，作為介紹「帥哥」之代價，並約在婦產科見面
    ，如帶伊至婦產科，可給妳們每人各一萬元云云，ｆ○○便向ｅ○○佯稱其知婦
    產科之所在，誘使ｅ○○與Ｔ○○、ｆ○○坐上ｐ○○所駕駛之計程車，其後在
    車上，Ｔ○○即打開皮包出示五十萬元現金，並稱：如果找到二位帥哥幫伊按摩
    ，祇給帥哥三萬，其餘的錢願給ｅ○○、ｆ○○二人平分，但須ｅ○○、ｆ○○
    二人有錢，並給伊看才可以。隨後ｆ○○即下車去領錢，Ｔ○○即要ｅ○○亦去
    領三十萬元，ｆ○○亦要ｅ○○去借錢，ｅ○○不知受騙，乃坐車至魚池鄉東光
    村向其外甥欲借三十萬元，經其外甥提醒，ｅ○○方知有詐，上車後乃佯稱家中
    有金子，可回家拿，迨ｐ○○駕車載其返家後，ｅ○○即在家中不出。惟因ｅ○
    ○之外甥向警方報案，警員乃於同日上午十一時許，在魚池鄉魚池分駐所前，查
    獲ｐ○○、ｆ○○、及Ｔ○○三人，並扣得其等先前向人行騙所得並用來供作日
    後犯罪使用之贓款七十二萬元、以報紙包住假裝為新台幣之「福樂鮮奶」二包、
    郵局存款簿一本（所有人何其生於四年前失竊）、行騙用之作案包裹一包、鐘安
    龍所有用供犯罪使用之郵局存款簿一本、存款單一張。
三、案經南投縣警察局集集分局報請臺灣南投地方法院檢察署檢察官偵查起訴及移送
    併辦（移送併辦案號：臺灣南投地方法院檢察署八十六年度偵字第二三三八號、
    第二五二二號、第二六四七號、第二六七八號、第三二四五號、第二六七八號、
    第二六一九號、八十七年度偵字第七三號，臺灣基隆地方法院檢察署八十六年度
    偵字第二一四七號、臺灣宜蘭地方法院檢察署八十六年度偵字第二三七九號、第
    二六七三號）。
      理  由
一、訊據本案上訴人即被告（以下簡稱為被告）Ｔ○○僅承認伊確有於八十六年三月
    二十七日上午，有與共同被告ｆ○○、ｐ○○在南投縣埔里鎮、魚池鄉，以前開
    手法共同向被害人ｅ○○行騙未遂，後在南投縣魚池鄉魚池分駐所前被警查獲，
    此外，被告Ｔ○○即否認有其他犯罪情事，並辯稱：伊與本案主嫌ｆ○○係在台
    北市士東市場擺設攤位而認識，八十六年三月二十七日伊要到嘉義接女兒，ｆ○
    ○表示要結伴同行，順便到南投埔里鎮遊玩，並自行邀請ｐ○○一同南下，三人
    才因而同行，惟在此之前，伊與ｐ○○並不認識，亦不知其與ｆ○○之關係，伊
    更不知其等為金光黨集團成員，後雖臨時起意，第一次與ｆ○○、ｐ○○共同向
    被害人ｅ○○行騙，並因演技不佳而未遂，但在此之前，伊從未與ｆ○○、ｐ○
    ○共同向他人詐取財物，雖受眾多被害人指認，但本案被害人多係年邁、或教育
    程度不高之人，且多數被害人於警方通知指認時，距其受害時間多已長達一年以
    上，如何能為明確無誤之指認，實屬可疑，其等在警訊及偵、審程序中所為指認
    ，亦有不明確、互相矛盾、或先後不同者，且部分被害人於警訊僅依口卡片為指
    認，其餘被害人之指認過程亦未符合「警察機關實施指認犯罪嫌疑人程序要領」
    之規定，所為一對一之指認顯有瑕疵而不具證據能力，伊並未向ｅ○○以外之其
    餘被害人行騙，此部分應不為罪等情。
二、然查：本案被告Ｔ○○確有與共同被告ｆ○○、ｐ○○，於前開時、地，以前開
    手法，共同向被害人ｅ○○行騙未遂，此情除據被害人ｅ○○於警訊指訴甚詳（
    八十六年度偵字第一七九九號偵查卷宗第二八至三○頁）外，並經共同被告ｆ○
    ○、ｐ○○於偵查中是認無誤（ｆ○○於警訊原供稱Ｔ○○係不知情），且為被
    告Ｔ○○所是認，並有當日被警查扣之上開扣押物品扣案可稽。被告Ｔ○○此部
    分之犯行堪以認定。又本案被告Ｔ○○雖辯稱此次係臨時受誘，初次與ｆ○○、
    ｐ○○共同向被害人ｅ○○行騙，因演技未佳而未遂。共同被告ｆ○○、ｐ○○
    亦於警、偵訊中，供稱其等先前係與「小芳」共同向人行騙七、八次，被告Ｔ○
    ○並未參與云云。惟本案被害人ｅ○○係在受騙並坐車至魚池鄉東光村欲向其外
    甥商借三十萬元，經其外甥提醒，才知有詐，上情業經被害人ｅ○○於警訊指證
    甚明。被告Ｔ○○辯稱係因初次參加，演技不佳而遭識破，難認與事實相符。本
    案被告Ｔ○○與共同被告ｆ○○、ｐ○○此次共同到南投縣向被害人ｅ○○行騙
    ，其等所攜帶欲作為行騙工具之現金即有七十二萬元，被告Ｔ○○並刻意另為「
    傻女」之裝扮（見卷附其被查獲時之照片），顯屬有備而來。再就其等共同向被
    害人ｅ○○行騙之手法、及被告Ｔ○○在行騙過程中所分擔實施詐術之情節觀之
    ，若非其等三人習於以此手法共同向他人詐欺犯罪，曷能共同以此方法佈局矇騙
    他人。且本案被告Ｔ○○於警局初訊中，亦供承：「（我與ｆ○○、ｐ○○）於
    八十五年十月間於台北縣板橋市○○路騙得一百萬元，八十六年二月十日左右於
    宜蘭羅東騙得六十萬元，方法都是一樣的手法」、「（我們一共騙得）約二百萬
    元，自八十五年十月間開始行騙」、（每次詐財）是（由ｐ○○駕車載我們），
    我都跟著ｆ○○走，地點不一定」、「（ｐ○○）知道（我們詐財之事），ｐ○
    ○負責開車載我們」、「（警方所查獲七十二萬元）是（詐欺所得財物）」等語
    （見八十六年度偵字第一七九九號偵查卷宗第十二頁）。依據上開各情，被告Ｔ
    ○○此部分所辯及共同被告ｆ○○、ｐ○○上開所供，均難認與事實相符，尚難
    採信。又本案共同被告ｆ○○、ｐ○○嗣後均否認有參與附表壹所示之大部分犯
    行，且亦於偵、審中，為被告Ｔ○○未參與其餘犯罪之供述，另共犯黃振國亦於
    本院前審供證：只曾向被害人亥○○○行騙，且不認識被告Ｔ○○與ｐ○○、ｆ
    ○○等人云云（見本院九十一年度重上更一字第一八五號審理卷宗第一宗第八四
    頁），被告Ｔ○○聲請傳訊上開共犯為證人，本院認無必要，爰不為傳訊，併此
    敘明。
三、次查：本案被告Ｔ○○與已經判刑確定之鐘安龍、黃振國、以及與ｆ○○及其他
    不詳姓名年籍之人，以附表一所示手法共同向各該被害人詐取財物之犯罪事實，
    業據被害人地○○、ｎ○○、Ｇ○○、壬○、Ｈ○○、Ｙ○、ｒ○○○、宙○○
    ○、ｂ○○○、Ｅ○○、ｔ○○○、Ｄ○○、余胡阿珠、宇○○、子○○○、Ｂ
    ○○、Ｋ○○、黃邱月、天○○、廖李玷、Ｓ○○○、巳○○、甲○○○、Ｘ○
    ○○、Ｏ○○○、ａ○○○、ｑ○○○、ｄ○○、Ｆ○○○、Ａ○○○、丁○○
    、戊○○、寅○○、Ｚ○○、午○○○、Ｑ○、ｇ○○、張李素卿、酉○○、ｏ
    ○○、癸○○○、卯○○、亥○○○、ｌ○○、黃○○○、Ｒ○○○、ｈ○○、
    ｍ○○○、Ｌ○○○、林月我、戌○○、周闕腳、Ｖ○○、ｓ○○、乙○○○、
    庚○○○、己○○○、ｉ○○、Ｕ○○○、Ｎ○○○、Ｐ○、ｃ○○、Ｃ○○、
    Ｉ○○○、黃嘉代等人分別於警訊、偵訊、原審法院、及本院前審審理中指述綦
    詳，並或經當庭指認無訛（南投縣警察局集集分局曾於八十六年四月一日下午一
    時，提解被告Ｔ○○與共犯等三人在該分局三樓禮堂供被害人指認，計有：ｈ○
    ○、Ｇ○○、蔡楊貼、林月我、周鳳釵、庚○○○、ｍ○○○、金水桃、ｄ○○
    、Ｏ○○○、林月英等人當面指認，見八十六年度偵字第二六一九號偵卷第一一
    七頁）。就其等指訴被害之事實，並有壬○所有郵政存簿儲金儲金簿局號○四○
    一○一之九號、帳號○○八二四三之一，Ｙ○所有郵政存簿儲金儲金簿局號00
    0000－0號、帳號○二五八七五之一號影本一本，ｒ○○○臺中市第九信用
    合作社三十萬元之借據影本一份，Ｅ○○所有之彰化市市○○里七號永昌珠
    寶銀樓手鍊、大陸玉馬鞍、項鍊保單各一紙、臺中市○○路二二一號聚寶銀樓手
    鍊、項鍊、觀音墜各保單一紙、彰化市○○路五一二號集盛珠寶銀樓手鍊、項鍊
    保單影本各一紙、臺北縣三重市○○路五十三號利發銀樓項鍊、玉戒保單影本各
    一紙、臺北縣新莊市○○路四一一號金中和銀樓金戒指保單影本一份、Ｓ○○○
    配偶陳敏章所有之臺中縣沙鹿鎮農會000000000之二號存款簿影本一份
    ，Ｘ○○○所有之臺中市第八信用合作社帳號0000－0000000000
    號存款存摺影本一本，ｄ○○所有之南投市○○街郵局局號000000－0號
    、○六二一四五之九號存簿儲金簿影本一份、Ｑ○所有之田尾郵局局號一二二一
    ○二之九、帳號○○五四六七之七號郵政存簿儲金儲金簿影本一本、黃○○○所
    有之臺中市第一信用合作社00000000000000號活期存款存摺影本
    一本、ｍ○○○所有之郵政存簿儲金儲金簿局號一二九○○○之一號、帳號○二
    二三七八之五號影本一本及ｍ○○○所有之彰化市○○路○段二一九號彰化天成
    銀樓金戒指保單影本一份、臺中市○○街九十一號天發銀樓保單影本一份、彰化
    市○○路二十號保單影本一份臺中市○○區○○路二段九十三號金華山銀樓保單
    一份，林月我所有之金瑞昌銀樓、金玉光銀樓、金星銀樓統一銀樓保單影本各一
    紙，ｋ○所有彰化銀行存款存單一份、Ｇ○○所有之郵政存簿儲金儲金簿局號0
    00000－0號、帳號○○四七五七之二號影本一本、庚○○○所有之南投縣
    國姓農會活期儲蓄存款存摺影本一份等證據可資佐證。上開被害人於警訊、及偵
    、審中之指認，均係在刑事訴訟法新制施行前所為之指認，其等在警訊指認之過
    程雖亦及依照警政機關嗣後所頒「警察機關實施指認犯罪嫌疑人程序要領」之規
    定而為指認，惟其等依照當時法定程序所為之指訴，依據刑事訴訟法施行法第七
    條之三之規定，其效力並不受刑事訴訟法新制施行之影響。又上開被害人中，部
    分雖僅曾於警訊依據警方所提供之照片而為指認，但警方所提供之照片，係被告
    Ｔ○○被查獲時所攝全身或半身彩色照片，有上開警訊卷宗所附照片可稽，此與
    一般口卡片黏貼老舊照片之情形不同。另依據本案被告與其他共犯之犯罪手法觀
    之，其等為行騙財物與被害人相處之時間非短，更與被害人有交談及其他施用詐
    術之互動行為，此與其他諸如強盜、搶奪等犯罪相較，本案被害人對於行騙者身
    材、容貌之記憶顯較深刻、可信。被告Ｔ○○以前開情詞，辯稱上開被害人之指
    認不足採信，尚非可採。
四、再，本案被告Ｔ○○雖曾於本院前審另具狀陳稱：伊自八十一年十月至八十四年
    十一月止，在臺北市士東公有市場經營服飾業，有同業之陳秋碧、呂育英、陳碧
    珠、陳明和可資佐證，而本件公訴人所指之行騙時間均為上午八時至十時許，且
    犯罪地區，均遍及中、南部，然伊除經營服飾店外，尚需照顧一家大小，實無可
    能分身再犯上開詐欺犯行云云。惟查：本案被告Ｔ○○及其配偶楊文榮於原審均
    一致陳稱：被告Ｔ○○於八十四年十一月即已結束上開服飾店之經營等語，而如
    附表壹所列之詐欺犯行，大部分均集中於八十四年十一月以後，且服飾店之經營
    係屬自由業，果就此訊問未能與二十四小時在一起之同業陳秋碧、呂育英、陳碧
    珠、陳明和等人有關二年多前，被告Ｔ○○是否均有在其所經營之服飾店看店，
    而未往中南部等事項，陳秋碧、呂育英、陳碧珠、陳明和等人實屬不可能為明確
    之指證，果能指證，況被告Ｔ○○縱有看店，則其所為如附表所列之詐欺犯行，
    均於短時間內即已完成，且楊文榮亦於原審法院審理中證稱：Ｔ○○有時晚歸，
    說是去唱卡拉ＯＫ等語，是亦難以被告Ｔ○○有在店內看店及有回家，即為有利
    於被告Ｔ○○之認定。且共犯ｆ○○、同案被告鐘安龍、及被告Ｔ○○三人於八
    十六年三月二十七日經警查獲之際，共犯ｆ○○即供稱：伊於八十六年三月二十
    七日邀請被告Ｔ○○到南投玩，並提議下手詐騙財物等語（詳見臺灣南投地方法
    院檢察署八十六年度偵字第二六一九號卷第四十三頁背面），而被告Ｔ○○亦於
    警訊時自承：伊與鐘安龍約定於八十六年三月二十七日上午九時，前往埔里鎮圓
    環見面，由鐘安龍駕駛車牌號碼ＯＹ－一五○號計程車，尾隨在後，伊與ｆ○○
    則在街上尋找目標，沒多久見有一位婦人，伊即假裝向該婦人詢問，婦產科如何
    走，該婦人向伊表示不知道，伊即站於一旁，後由ｆ○○接著與該婦人交談，伊
    乘ｆ○○與該婦人交談間，再向該婦人詢問婦產科如何走？且向該婦人佯稱你如
    果知道，且說明如何走到婦產科，伊即可給予該婦人一萬元，並當場出示一萬元
    給該婦人看，該婦人即答應帶伊前往婦產科，ｆ○○同時攔一輛計程車，該計程
    車之駕駛人即為鐘安龍，在車上伊故意露出現金五十萬元給該婦人看，並向該婦
    人表示伊是有錢人，如果該婦人也是有錢人，只要該婦人把錢給伊看，伊即將身
    上所有之錢，均給該婦人，在旁之ｆ○○亦附和伊之說詞，並向該婦人表示，伊
    很傻，你有錢不賺，只要給伊看一下錢，即可賺一大筆錢，惟該婦人說沒有錢，
    但可以回家拿或向人借，伊與ｆ○○即再向該婦人表示有無金子，該婦人再回答
    要回家拿，結果在載該婦人回家後，即遭警逮捕等情（詳見臺灣南投地方法院檢
    察署八十六年度偵字第一七九九號卷第十一頁、第十二頁）。上開作案手法均與
    附表一所示之詐欺犯行，如出一轍，參諸被害人地○○、ｎ○○、Ｇ○○、壬○
    、Ｈ○○、Ｙ○、ｒ○○○、宙○○○、ｂ○○○、Ｅ○○、ｔ○○○、Ｄ○○
    、余胡阿珠、宇○○、子○○○、Ｂ○○、Ｋ○○、黃邱月、天○○、廖李玷、
    Ｓ○○○、巳○○、甲○○○、Ｘ○○○、Ｏ○○○、ａ○○○、ｑ○○○、ｄ
    ○○、Ｆ○○○、Ａ○○○、丁○○、戊○○、寅○○、Ｚ○○、午○○○、Ｑ
    ○、ｇ○○、張李素卿、酉○○、ｏ○○、癸○○○、卯○○、亥○○○、ｌ○
    ○、黃○○○、Ｒ○○○、ｈ○○、ｍ○○○、Ｌ○○○、林月我、戌○○、周
    闕腳、Ｖ○○、ｓ○○、乙○○○、庚○○○、己○○○、ｉ○○、Ｕ○○○、
    Ｎ○○○、Ｐ○、ｃ○○、Ｃ○○、Ｉ○○○、黃嘉代等於警訊時堅決指稱：被
    告Ｔ○○確有詐欺伊等之財物，且被告Ｔ○○即係扮演傻女之人等語，以及被害
    人地○○、ｎ○○、Ｇ○○、壬○、Ｈ○○、Ｙ○、ｂ○○○、Ｅ○○、ｔ○○
    ○、Ｂ○○、黃邱月、天○○、廖李玷、Ｓ○○○、巳○○、甲○○○、Ｘ○○
    ○、Ｏ○○○、ａ○○○、ｑ○○○、ｄ○○、Ｆ○○○、Ａ○○○、丁○○、
    戊○○、寅○○、Ｚ○○、午○○○、Ｍ○○、酉○○、亥○○○、ｈ○○、ｍ
    ○○○、Ｌ○○○、乙○○○、庚○○○、ｉ○○、Ｐ○、ｃ○○、Ｃ○○、Ｉ
    ○○○再於原審法院審理中，以及被害人黃嘉代於本院前審審理中、及被害人尤
    彩蓮、古林已妹於本院前審審理中，均一致堅決指稱：被告Ｔ○○即係騙伊等之
    人等語（見本院前審九十一年十一月四日、同年十二月三十日訊問筆錄），並參
    諸同案已判刑確定之被告鐘安龍自承有參與如附表所示之七至八件之詐欺犯行，
    且上開被害人亦能詳細指證被告鐘安龍確有參與部分詐欺犯行，而並能指證部分
    詐欺犯行被告鐘安龍確未參與，且對被告Ｔ○○部分則指稱：被告Ｔ○○確有全
    部參與等語，足證上開被害人地○○等人之指證被告Ｔ○○有為如附表所列之詐
    欺犯行，應為真實，且非憑空指認至明，從而被告Ｔ○○確有參與如附表壹所列
    之詐欺犯行應臻明確，是被告Ｔ○○右揭辯稱：伊並未參與如附表壹所列之任何
    一件詐欺犯行云云，自非可採。
五、另本院前審審理時，被告Ｔ○○之辯護人雖為被告辯稱：（一）附表壹編號五十
    行為時間為上午八時許，金融機關尚未上班，被告等焉有可能犯案，且台中市政
    府並非位於自由路，被害人指述顯為不實。（二）附表壹編號五十九與附表六十
    三行為地點分別在基隆與台中市，惟其行為時間僅相隔一小時，與常情不符等語
    。惟查：（一）附表壹編號五十行為時間為上午八時許，金融機關固尚未上班，
    然被告等係先搭訕、遊說被害人黃○○○，並載同被害人黃○○○在台中市市區
    繞，再陪同被害人黃○○○回家拿取存摺及定期存款單，至金融機關領取金錢，
    依此推算，被害人黃○○○至金融機關領取金錢之時間，當已在九時以後。且被
    害人黃○○○於警訊中強調其被害地點為台中市政府，而台中市政府即位於自由
    路與民權路交叉路口附近，被害人黃○○○對於台中市○○○○○道路，縱未能
    正確之描述，亦無礙於其指訴之真意。（二）附表壹編號五十九部分，被告等犯
    罪行為時間係八十五年四月二十三日上午十時三十分（見八十六年度偵字第二一
    四七號卷第四十、三十二頁），原審誤為八十六年三月七日上午十時許。自不發
    生辯護人所指與附表壹編號六十三時間密接之問題。（三）又本案被害人ｈ○○
    被騙之日期係八十六年一月二十九日，有南投縣警察局南投分局受理刑事案件報
    案三聯單在卷可稽（八十六年度偵字第二二一二號偵卷二一頁），被告Ｔ○○選
    任辯護人誤為八十六年一月十九日，並辯稱當日為星期日，被害人ｈ○○不可能
    領款受騙，此部分所辯應無可採。再，被害人Ｘ○○○於八十五年四月五日確有
    領款紀錄，有存摺影本可據（八十六年度偵字第二一二二號偵卷三四頁），被告
    Ｔ○○選任辯護人辯稱當日為星期日，被害人Ｘ○○○不可能領款受騙，此部分
    所辯亦無可採。（四）另本案被害人ｂ○○○於八十六年一月十四日下午二時在
    臺中縣中正路市場前受騙，同日上午八時被害人黃○○○在臺中市市○路前受騙
    ，依據二地之距離與車程，被告Ｔ○○等人亦有可能先後為上開犯行；另被告Ｔ
    ○○等人於八十四年十二月八日上午八時二十五分在彰化市大安銀行附近向被害
    人ｌ○○行騙之後，亦無礙於同日上午十時許在同市○○街口續向被害人Ｑ○行
    騙。被告Ｔ○○選任辯護人於本院辯稱：上開騙案依其發生之時間、與地點，不
    可能均由被告Ｔ○○等人所為，此部分所辯亦無可採。（五）又本案本次更審時
    ，到庭之被害人雖無法對被告Ｔ○○為明確之指認，但本案本次更審之時間，離
    案發之日已久，記憶淡忘本屬自然，此部分尚不得據為被告Ｔ○○有利之證明，
    併此明。
六、另（一）被害人Ｃ○○、Ｄ○○固指稱：伊所有之財物係遭被告Ｔ○○及鐘安龍
    等所搶云云；（二）被害人Ｅ○○、ｔ○○○亦指稱：伊等係喝了Ｔ○○、鐘安
    龍二人交付之飲料，致心神喪失，而於不能抗拒之情況下交付財物云云；（三）
    被害人壬○亦稱：伊係遭Ｔ○○等人以刀子威脅始交付財物云云。惟查：（一）
    本案被害人Ｃ○○及Ｄ○○於警訊時，均指稱被告鐘安龍、Ｔ○○等人於其下車
    前並有交付伊等一包物品，係伊等原先交付之物品，然已遭掉包，由此可證被害
    人Ｃ○○、Ｄ○○之財物，均係出於受騙而交付予被告鐘安龍、Ｔ○○等人至明
    ，故Ｃ○○、Ｄ○○右揭財物損失，並非出於被告鐘安龍、Ｔ○○等之搶奪，而
    係出於詐騙應臻明確。（二）又被害人Ｅ○○，ｔ○○○二人雖於警訊中指稱伊
    等於喝了被告鐘安龍、Ｔ○○交付之飲料即失去理智，但被害人惟Ｅ○○於原審
    法院審理中卻指稱：被告鐘安龍、Ｔ○○二人係以四瓶鮮乳騙取伊之財物等語；
    被害人ｔ○○○並於警訊時指稱伊係從被告鐘安龍、Ｔ○○二人手中取得鋁箔包
    調味乳三瓶而受騙，從而依Ｅ○○於原審審理中所述，Ｅ○○、ｔ○○○二人顯
    非喝飲料之關係，而係遭被告鐘安龍、Ｔ○○等人以掉包之方式騙取財物至明。
    （三）被害人壬○所指右揭被告Ｔ○○等人持刀取伊之財物一節，業據被告Ｔ○
    ○所堅決否認，且綜觀本件其他被害人均未有遭以刀子威脅交付財物者，且被害
    人壬○於離開前並有受付一包物品，果被告Ｔ○○等人以刀子威脅，焉有再交付
    壬○物品之理，是壬○應係物品遭掉包而受騙至明。（四）綜上所述，本案被害
    人Ｃ○○、Ｄ○○、Ｅ○○、壬○、ｔ○○○等人右揭財物損失，應僅止於遭詐
    欺取財應無庸疑。公訴人於起訴書已指訴被告Ｔ○○係犯常業詐欺罪，所述犯罪
    事實亦指被告Ｔ○○等人係施用詐術行騙，故起訴書之附表中，關於部分犯罪事
    實下列有「搶奪」，應係影印誤植，併予敘明。
七、按刑法第三百四十條之常業詐欺罪，已於八十八年二月三日修正公布，就罰金刑
    部分提高刑度為五萬元以下罰金，比較新舊法，自以修正前之舊法有利於行為人
    。被告Ｔ○○與共同被告鐘安龍、ｆ○○、黃振國、及其他不詳姓名年籍之人長
    期詐欺他人，並以之詐取暴利，顯均以之為謀生之方式，是核被告Ｔ○○上開所
    為，係犯修正前刑法第三百四十條之常業詐欺罪。公訴人雖未就移送併辦之部分
    起訴，惟此部分之罪，與經起訴之部分有實質上一罪之關係，依據審判不可分原
    則，自屬起訴效力所及，本院自應併予審判。被告Ｔ○○上開所犯，分別與附表
    壹所示之鐘安龍、ｆ○○、黃振國及其他不詳姓名年籍之人等共犯，彼此有犯意
    聯絡及行為之分擔，均為共同正犯。
八、本件公訴人之移送併辦意旨另認被告Ｔ○○尚有共犯附表貳所示之犯行。惟依據
    後附說明，被告Ｔ○○此部分犯行應屬不能證明，應退回併辦，由檢察官另為適
    當之處分，其說明如下，即：
（一）本案被告Ｔ○○等人既已於附表壹編號二十五所載之時、地向被害人甲○○○
      詐騙五十萬元，經被害人甲○○○施九十一年十二月三十日在本院前審調查時
      指訴綦詳，則被告自不可能於同一時間在附表參編號一之時地再向被害人申○
      詐騙四十八萬元。又被害人Ｍ○○於第一審法院訊問時，未當庭指認被告Ｔ○
      ○有於八十五年九月七日上午九時許，在彰化市○○路與中正路口與鐘安龍、
      ｆ○○共同向其行騙，而係指稱：「是ｐ○○及一名胖胖的女人」（原審卷一
      三七頁）。嗣在本院前審訊問時，經請當庭指認，其先已陳明未能確定被告Ｔ
      ○○為共犯，嗣經提示偵查中之照片，則又能為明確之指認（見本院前審上更
      一卷第一六三頁）。查被害人Ｍ○○係於八十六年七月二十一日在第一審法院
      為上開指認，當時離案發時間尚不滿一年，印象應較嗣後在本院前審為指認時
      為深刻，被害人Ｍ○○在第一審法院訊問時，既無法指認被告Ｔ○○參與此部
      分犯罪，嗣於本院前審再憑偵查卷內之照片為相反之指認，難認必與事實相符
      。此外，復無其他積極證據足以證明被告Ｔ○○確有參與向被害人Ｍ○○行騙
      之犯行，應認被告Ｔ○○此部分之犯罪不能證明。
（二）另附表貳編號二所載之犯行，被害人未○○○於本院前審九十一年十一月四日
      調查時，自稱無法指認向其詐騙之人是否為被告Ｔ○○，且被告Ｔ○○既已於
      附表壹編號五十四所載之八十六年一月二十八日上午八時十分在嘉義縣朴子市
      ○○路○段向被害人Ｌ○○○詐騙十五萬一千元，已如前述，自不可能於同日
      上午九時三十分又趕到宜蘭縣羅東鎮稅捐處向被害人阮王玉色詐騙財物。此外
      ，復無其他積極證據足以證明被告Ｔ○○確有參與向被害人未○○○行騙之犯
      行，應認被告Ｔ○○此部分之犯罪不能證明。
（三）被告Ｔ○○等人既已在八十六年二月二十六日上午九時十分在附表壹編號六十
      一所載之時、地，向被害人庚○○○詐騙二十五萬八千元，業據被害人庚○○
      ○於九十一年十一月四日本院前審調查時指訴歷歷，自不可能於同日上午八時
      在附表貳編號三所載之宜蘭縣蘇澳鎮○○路，再向被害人辛○○○詐騙九十三
      萬及黃金十兩。此外，復無其他積極證據足以證明被告Ｔ○○確有參與向被害
      人辛○○○行騙之犯行，應認被告Ｔ○○此部分之犯罪不能證明。
（四）附表貳編號四之犯行，被告Ｔ○○未參與行騙，業據被害人ｋ○於警訊中陳述
      明確（見八十六年度偵字第二三三八號卷第二十頁），被告Ｔ○○此部分之犯
      行應屬不能證明。
（五）被害人Ｗ○○○於八十六年四月二十一日警訊時，就同年三月四日向其行騙之
      人有無包括被告Ｔ○○，已指證：「胖女人即是ｆ○○，開車男子即是ｐ○○
      ，但『瘋女子』不太像現在於警察分局之女子（即被告Ｔ○○）」等語（八十
      六年度偵字第二六一九號偵查卷宗第一○五頁）。被害人Ｗ○○○於上開警訊
      時，離其被騙之日不久，當時經當面指認，既能明確辨認ｆ○○、ｐ○○，並
      指證被告Ｔ○○不太像扮演「瘋女子」之共犯，嗣後於九十一年十二月間在本
      院前審再為相反之指認，難認必與事實相符。此外，復無其他積極證據足以證
      明被告Ｔ○○確有參與向被害人Ｗ○○○行騙之犯行，應認被告Ｔ○○此部分
      之犯罪不能證明。
（六）被害人丙○○○固於八十六年四月三日在警局依據照片，指訴被告Ｔ○○與鐘
      安龍、ｆ○○三人於八十六年三月五日十時許，以同附表壹編號三所示之手法
      ，在臺北縣五股鄉○○路憲兵學校前，向其騙取三十萬元（八十六年度偵字第
      二六一九號偵查卷宗第九七頁）。惟被告Ｔ○○與鐘安龍、ｆ○○三人，曾以
      同附表壹編號三之手法，於八十六年三月五日上午九時十分許，在高雄市○○
      區○○路高雄企業銀行前，騙取己○○○所有之七十萬元，其情形詳如附表壹
      所示，衡情被告Ｔ○○等人，應無可能於同日上午十時許又趕往臺北縣五股鄉
      ○○路憲兵學校前，向被害人丙○○○行騙。且被害人丙○○○於警訊時僅指
      認被告等之照片，其指認準確度已非無疑，嗣本院前審提供被告Ｔ○○、鐘安
      龍二人之照片函請台灣板橋地方法院代為訊問，丙○○○於該院證稱：「我無
      法辨認（行騙者是否照片上的ｐ○○、Ｔ○○）」等語（見本院前審上訴卷第
      一七九頁）。參酌上情，被害人丙○○○在警訊所為之指訴是否必與事實相符
      ，仍有存疑。此外，復無其他積極證據足以證明被告Ｔ○○確有參與向被害人
      丙○○○行騙之犯行，應認被告Ｔ○○此部分之犯罪不能證明。
（七）被害人丑○○固於八十六年五月七日在警訊指訴被告Ｔ○○有於八十六年二月
      二十五日上午九時三十分許，在宜蘭縣冬山鄉○○村○○路○段三號前，與鐘
      安龍、ｆ○○共同向其騙取二萬二千元、金項鍊一條、金戒指二只（八十六年
      度偵字第二三七九號偵查卷宗第三三、三四頁）。惟上開指訴係依據黑白半身
      照片所為之指認（同卷三六頁）。而被害人丑○○之配偶李清松於本院前審已
      證稱：「丑○○因精神狀態有問題，問他話也無法回答，也無法出庭作證」等
      語（本院前審上訴卷宗第一九三頁）。參酌上情，丑○○在警訊所為之指訴是
      否必與事實相符，仍有存疑。此外，復無其他積極證據足以證明被告Ｔ○○確
      有參與向被害人丑○○行騙之犯行，應認被告Ｔ○○此部分之犯罪不能證明。
（八）另被害人林許阿鴦固曾於八十六年四月十五日警訊指訴被告Ｔ○○與ｆ○○、
      鐘安龍三人，於八十六年三月七日上午九時三十分許，在宜蘭縣羅東鎮○○路
      台北區中小企業銀行附近，共同向其行騙二十七萬二千元。惟被告Ｔ○○等人
      有於八十六年三月七日上午十時許，在基隆市○○街、中正路口，以同附表壹
      編號三之手法，騙取ｓ○○所有之三萬二千元及金飾一批，其詳情已如附表壹
      所示（ｓ○○之指訴見八十六年度偵字第二一四七號偵卷第二九至三一頁），
      衡諸經驗法則，被告Ｔ○○等人應無可能可在同日上午九時三十分許，另在宜
      蘭縣羅東鎮○○路台北區中小企業銀行向被害人林許阿鴦行騙。且被害人林許
      阿鴦於警訊時，係憑被告等之照片指認。嗣經本院前審囑託台灣宜蘭地方法院
      訊問時，被害人林許阿鴦係證稱：「照片看不太清楚」、「忘了（有無見過照
      片之人）」、「年紀大了，（照片中人有無參與）已不認得了」等語（見本院
      前審上訴卷宗第一八八、一八九頁）。參酌上情，被害人林許阿鴦在警訊所為
      之指訴是否必與事實相符，仍有存疑。此外，復無其他積極證據足以證明被告
      Ｔ○○確有參與向被害人林許阿鴦行騙之犯行，應認被告Ｔ○○此部分之犯罪
      不能證明。又被害人Ｊ○○雖亦於警訊指訴被告Ｔ○○亦於八十六年三月七日
      上午九時許，在臺中市南屯區春社里義芳巷，與不詳名年籍之成年女子二人以
      同編號三之手法，向其騙取四十萬元（八十六年度偵字第二三三八號偵卷四一
      頁），惟被告Ｔ○○等人有於八十六年三月七日上午十時許，在基隆市○○街
      、中正路口，以同附表壹編號三之手法，騙取ｓ○○所有之三萬二千元及金飾
      一批，其詳情已如前所述，衡情亦應無法於前開時、地向被害人Ｊ○○行騙。
      且被害人Ｊ○○於警訊亦未能指認共犯。參酌上情，被害人Ｊ○○在警訊所為
      之指訴是否必與事實相符，仍有存疑。此外，復無其他積極證據足以證明被告
      Ｔ○○確有參與向被害人Ｊ○○行騙之犯行，應認被告Ｔ○○此部分之犯罪不
      能證明。
（九）又本案被害人玄○○○雖於警訊及原審指訴被告Ｔ○○有於八十六年二月二十
      七日上午十一時三十分許，在雲林縣西螺鎮○○路文祠廟前，與不詳姓名年籍
      之成年女子二人，以同編號三之手法，向其騙取八十萬元。惟被告Ｔ○○於同
      日上午九時至下午一時，有與ｆ○○、鐘安龍三人另在台中市公保醫院門口向
      被害人張妹行騙，上情業據被害人張妹於警訊、及本院審理時指訴甚詳。
      而被害人玄○○○指稱ｆ○○、鐘安龍未與被告Ｔ○○共同犯罪（見八十六年
      度偵字第二三三八號偵卷第三○頁），亦與被告Ｔ○○之前開犯罪手法不合。
      審酌上情，本院認被害人玄○○○在警訊所為之指訴是否必與事實相符，仍有
      存疑。此外，復無其他積極證據足以證明被告Ｔ○○確有參與向被害人玄○○
      ○行騙之犯行，應認被告Ｔ○○此部分之犯罪不能證明。
（十）又本案被害人ｊ○○○雖於警訊指訴被告Ｔ○○有於八十五年十一月二十九號
      上午九時許，在臺中縣清水鎮華南銀行及清水鎮農會前，與不詳姓名年籍之成
      年女子及不詳姓名年籍之男子三人，以同編號三所示之手法，騙取其所有之三
      十七萬二千元。惟被害人ｊ○○○於本院無法指認被告Ｔ○○，且被告Ｔ○○
      於同日上午十一時許，曾與ｆ○○、鐘安龍共同在彰化縣永靖鄉向被害人Ｙ○
      行騙，亦經本院認定如前所述，依據二地之距離與車程，加上詐騙被害人ｊ○
      ○○所需時間，被告Ｔ○○應無法在同日上午九時之後，在臺中縣清水鎮華南
      銀行及清水鎮農會前，向被害人ｊ○○○行騙。審酌上情，本院認被害人ｊ○
      ○○之指訴是否必與事實相符，仍有存疑。此外，復無其他積極證據足以證明
      被告Ｔ○○確有參與向被害人ｊ○○○行騙之犯行，應認被告Ｔ○○此部分之
      犯罪不能證明。
十、原審判決就被告Ｔ○○前開所犯予以論罪科刑，固非無見，惟查刑法第三百四十
    條之常業詐欺罪，已於八十八年二月三日修正公布，就罰金刑部分提高刑度為五
    萬元以下罰金，原判決未及比較新、舊法而為適用，尚有未合，另本案被告Ｔ○
    ○僅參與附表壹所示之常業詐欺犯行，原判決認定被告Ｔ○○亦有參與附表貳所
    示之部分常業詐欺犯行，亦有未洽。再，被告Ｔ○○係以犯罪為常業，檢察官於
    起訴書內並據以聲請對其諭知強制工作之處分，但原判決漏未為此項諭知，復未
    說明何以不宣告強制工作之理由，亦有未合。是本案被告Ｔ○○仍執陳詞，否認
    大部分犯罪，固無可取，惟原判決既有上開可議之處，檢察官上訴並據以指摘原
    判決不當，為有理由，自應由本院將原判決關於被告Ｔ○○部分，予以撤銷改判
    。爰審酌被告Ｔ○○行騙次數甚多，行騙之對象多數為無法再行謀生老年人之一
    生積蓄及其生活之憑依，對社會危害甚大，及其所獲不法利益甚鉅並其他一切情
    狀，量處被告Ｔ○○有期徒刑伍年。又被告Ｔ○○犯罪時間自七十九年間起至八
    十六年間為止，期間長達七年，顯以犯罪詐欺罪為常業，應於刑之執行完畢或赦
    免後，令入勞動場所強制工作，其期間為三年。另扣案之現金新台幣七十二萬元
    係被告Ｔ○○、鐘安龍、ｆ○○三人犯罪所得之贓款，應發還被害人，包裹一包
    、福樂鮮奶二包係ｆ○○所有供被告三人犯罪所用之物，郵局存款簿一本、郵局
    存款單一張亦係被告鐘安龍所有供犯罪所用之物，分據被告鐘安龍、Ｔ○○、ｆ
    ○○三人供明，應依法宣告沒收。至ｆ○○所持有之所有人何其生於四年前失竊
    之郵局存款簿一本，並非犯罪所用或犯罪所得之物，爰不予宣告沒收，應發還予
    被害人何其生，併予敘明。
十一、
    據上論斷，應依刑事訴訟法第三百六十九條第一項前段、第三百六十四條、第二
    百九十九條第一項前段、刑法第二條第一項、二十八條、修正前第三百四十條、
    第九十條、第三十八條第一項第二款，罰金罰鍰提高標準條例第一條前段，判決
    如主文。
本案經檢察官辰○○到庭執行職務。
中      華      民      國    九十三    年    十二    月    十五        日
                                 　臺灣高等法院臺中分院刑事第三庭
                                         審判長法　官  江　錫　麟
                                               法　官  林　欽　章
                                               法　官  廖  柏　基
右正本證明與原本無異。
如不服本判決應於收受送達後十日內向本院提出上訴書狀，其未敘述上訴之理由者並
得於提起上訴後十日內向本院補提理由書（均須按他造當事人之人數附繕本）。
                                               書記官  詹　錫　朋
中     華     民     國     九十三     年     十二     月     十六      日
附錄法條：
刑法第三百四十條：
以犯前條之罪為常業者，處一年以上七年以下有期徒刑，得併科五千元以下罰金。
附表壹：
編號              犯  罪  事  實
一、
    於八十一年九月十八日上午十時三十分許，在南投市○○路附，Ｔ○○夥同不詳
    姓名年籍之女子一名於右揭時地，以由一人假扮傻女，另一人佯與地○○搭訕之
    方式，向地○○誆稱：該傻女皮包內有許多錢，常常被人騙去，請地○○做好人
    將該傻女之錢騙過來，以便繳交派出所或救濟院等語，使地○○不疑有詐，而與
    Ｔ○○及該不詳姓名年籍之傻女，共乘一部計程車，前往南投縣集集鎮○○里○
    ○路十六之五十六號住處，拿取地○○之存款簿、定期存款單前往集集農會領取
    現金新台幣(下同)六十八萬元，連同地○○所有之現金二萬元計七十萬元，並地
    ○○之金項鍊二條、金手鍊二條、金手指二只，交付Ｔ○○等二人，Ｔ○○二人
    為取信地○○即將傻女之皮包於掉包後交付地○○保管，嗣Ｔ○○二人即借機佯
    稱先行離開，地○○則獨自步行返家，俟返家後，打開Ｔ○○等二人交付之傻女
    之皮包，竟為一堆白紙，地○○始知受騙。
二、
    於八十三年四月十三日上午十時許，在南投市○○街英仁外科，Ｔ○○向ｎ○○
    誆稱：某不詳姓名年籍之男子很傻，要拿五千元還人，若陪該男子走，該男子會
    付工資給人等語，ｎ○○不疑有詐，即與Ｔ○○、及該不詳姓名之男子二人搭一
    輛計程車，回ｎ○○南投縣集集鎮○○里○○路一○一號住處，取現金六千元及
    金戒指二只、金項鍊一條，金手鐲一只，再往集集農會領取現金八萬元，交付Ｔ
    ○○等人保管，而於未取得該男子之工資前，Ｔ○○等二人已先行離開，使ｎ○
    ○因此受騙而受有損失。
三、
    於八十六年二月二十七日上午九時許，在臺中市公保醫院門口，由ｆ○○向Ｇ○
    ○搭訕，Ｔ○○則裝為精神不正常之人，ｆ○○先向Ｇ○○表示Ｔ○○係傻子光
    吃麵就付一千元，一天花掉百餘萬元，請Ｇ○○與伊一起做善事，帶Ｔ○○去找
    帥哥等語，使Ｇ○○陷於錯誤，而與ｆ○○、Ｔ○○共同坐上鐘安龍之計程車，
    在車上Ｔ○○、鐘安龍、ｆ○○三人為取得Ｇ○○之信任並露出一裝有大鈔數疊
    之手提袋，供Ｇ○○觀覽，並表示如果Ｇ○○將郵局之定期存款全部領出，該手
    提袋內之鈔票，全歸Ｇ○○所有，使Ｇ○○不疑有詐，而至郵局領出一百萬元，
    連同Ｇ○○所有之手鍊二條、手環三個、項鍊三條、戒指五只、及身上之七千元
    ，均交付Ｔ○○、鐘安龍、ｆ○○等三人，詎三人於取得Ｇ○○之上開物品後，
    即將該手提袋之物品掉包為無價值之物，再將上開手提袋交付Ｇ○○，Ｇ○○返
    家打開包裹，結果竟均為無價之物，Ｇ○○至此始知受騙而受有損失。
四、
    於八十四年六月二十一日上午十時許，在臺中縣霧峰鄉菜市場由某不詳姓名年籍
    之男子以佯裝問路之方式，與Ｔ○○、ｆ○○、三人以同編號三裝瘋賣傻之手段
    騙取壬○八萬七千元及項鍊一條、並為取信壬○而於掉包後交付一包物品，經壬
    ○返家後，打開看，竟僅為絲巾，至此壬○始知受騙，而受有損失。
五、
    於八十五年二月十三日上午九時許，南投縣竹山鎮○○路精漢堂功夫館附近，由
    Ｔ○○、ｆ○○及不詳姓名年籍之男子三人以同編號三之手段，騙取Ｈ○○所有
    之新台幣八十七萬元。並為取信Ｈ○○而於掉包後交付Ｈ○○一包物品，經Ｈ○
 ○返家後，打開看結果，竟僅為無用之物，至此壬○始知受騙，而受有損失。
六、
    於八十五年十一月二十九日早上十一時許，在彰化縣永靖鄉永靖郵局附近，Ｔ○
    ○、鐘安龍、ｆ○○三人以同編號三之手法，騙取Ｙ○所有之現金八萬元。並為
    取信Ｙ○而於掉包後交付Ｙ○一包物品，經Ｙ○返家後，打開看結果，竟僅為無
    用之物，至此Ｙ○始知受騙，而受有損失。
七、
    於八十五年十一月十四日上午十一時三十分許，在臺中市○○路附近，Ｔ○○、
    鐘安龍、ｆ○○三人以同編號三之手法，騙取ｒ○○○現金三十萬元。並為取信
    ｒ○○○而於掉包後交付ｒ○○○一包物品，經ｒ○○○返家後，打開看結果，
    竟僅為養樂多飲料六瓶，至此ｒ○○○始知受騙，而受有損失。
八、
    於八十五年三月十七日上午十一時許，在南投縣草屯鎮，由Ｔ○○、鐘安龍、ｆ
    ○○三人以同編號三所示之手法，騙取宙○○○所有之五十萬元，並為取信宙○
    ○○而於掉包後交付宙○○○一包物品，經宙○○○返家後，打開看結果，竟僅
    為鋁箔包飲料六瓶，至此宙○○○始知受騙，而受有損失。
九、
    於八十六年一月十四日十四時許，在臺中縣豐原中正路市場前，Ｔ○○、鐘安龍
    、ｆ○○三人以同編號三之方式，騙取ｂ○○○所有之八十五萬元，並為取信ｂ
    ○○○而於掉包後交付ｂ○○○一包物品，經ｂ○○○返家後，打開看結果，竟
    僅為九包麵條，至此ｂ○○○始知受騙，而受有損失。
十、
    於八十五年三月二十一日十一時許，在彰化市八卦山下，Ｔ○○、ｆ○○二人以
    同編號三所示之手法，騙取Ｅ○○所有之二十九萬五千元、金項鍊三條、金戒指
    五指、金手鍊三條，並為取信Ｅ○○而於掉包後交付Ｅ○○一包物品，經返家後
    ，打開看結果，竟僅為鋁箔包味全鮮乳四瓶，至此Ｅ○○始知受騙，而受有損失
    。
十一、
    於八十年十月二日上午十時許，在南投縣南投市公路局車站前，Ｔ○○、ｆ○○
    二人以同編號三之手法，騙取ｔ○○○所有之二十萬元，並為取信ｔ○○○而於
    掉包後交付ｔ○○○一包物品，經ｔ○○○返家後，打開看結果，竟僅為鋁箔包
    調味乳三瓶，至此ｔ○○○始知受騙，而受有損失。
十二、
    於八十六年三月二十六日上午八時三十分許，在彰化縣溪湖鎮○○路附近由Ｔ○
    ○、鐘安龍、ｆ○○三人以同編號三之手法，騙取Ｄ○○所有之一萬六千元、金
    項鍊三條、金戒指二只、金耳墜二對、金手環一只，並為取信Ｄ○○而於掉包後
    交付Ｄ○○一包物品，經Ｄ○○返家後，打開看結果，竟僅為味全果汁牛奶二瓶
    ，至此Ｄ○○始知受騙，而受有損失。
    條，至此申○始知受騙，而受有損失。
十三、
    於八十五年五月十七日十時許，在彰化縣北斗鎮○○路二一五號前，Ｔ○○、鐘
    安龍、ｆ○○三人以同編號三所示之手法，騙取黃嘉代所有新台幣約五萬元、美
    金一千二百元、日幣十一萬元、一兩重項鍊一條及玉石一塊，並為取信黃嘉代而
    於掉包後交付黃嘉代一包物品，經黃嘉代返家後，打開看結果，竟僅為鋁箔包飲
    料五包，至此黃嘉代始知受騙，而受有損失。
十四、無。
十五、
    於八十五年一月十一日上午八時三十分許，在基隆市○○路五八○巷口附近，Ｔ
    ○○、鐘安龍、ｆ○○素珠三人以同編號三所示之手法，騙取余胡阿珠所有之五
    十萬元及金飾一批，並為取信余胡阿珠而於掉包後交付余胡阿珠一包物品，經余
    胡阿珠返家後，打開看結果，竟僅為鋁箔包飲料六瓶，至此余胡阿珠始知受騙，
    而受有損失。
十六、
    於八十五年二月十二日上午八時許，在基隆市○○路附近，Ｔ○○、鐘安龍、ｆ
    ○○三人以同編號三所示之手法，騙取宇○○所有之三十八萬元及金飾一批，並
    為取信宇○○而於掉包後交付宇○○一包物品，經宇○○返家後，打開看結果，
    竟僅為味全牛奶六瓶，至此宇○○始知受騙，而受有損失。
十七、
    於八十五年五月三日上午九時許，在基隆市○○路路口，由Ｔ○○、ｆ○○二人
    夥同一不詳姓名年籍之成年男子以同編號三所示之手法，騙取子○○○所有之五
    十萬元，並為取信子○○○而於掉包後交付子○○○一包物品，經子○○○返家
    後，打開看結果，竟僅為白報紙及飲料，至此子○○○始知受騙，而受有損失。
十八、
    於八十五年五月二十日上午十時十分許，在基隆市○○路、愛九路路口，由Ｔ○
    ○、ｆ○○二人夥同一不詳姓名年籍之成年男子以同編號三所示之手法，騙取Ｂ
    ○○所有之八十萬元，並為取信Ｂ○○而於掉包後交付Ｂ○○一包物品，經Ｂ○
    ○女返家後，打開看結果，竟僅為白報紙，至此Ｂ○○始知受騙，而受有損失。
十九、
    於八十五年九月十九日上午八時三十分許，在基隆市○○路與號延平街口附近，
    Ｔ○○、鐘安龍、ｆ○○三人以同編號三所示之手法，騙取Ｋ○○所有之三十萬
    元及金手鐶一只，並為取信Ｋ○○而於掉包後交付Ｋ○○一包物品，經Ｋ○○返
    家後，打開看結果，竟僅為味全牛奶六瓶，至此Ｋ○○始知受騙，而受有損失。
二十、
    於八十五年十月十八日上午十時許，在基隆市○○路二十一號前，Ｔ○○、ｆ○
    ○、及不詳姓名年籍之成年男子三人以同編號三所示之手法，騙取黃邱月所有之
    一百五十萬元，並為取信黃邱月而於掉包後交付黃邱月一包物品，經黃邱月返家
    後，打開看結果，竟僅為麵條及飲料，至此黃邱月始知受騙，而受有損失。
二十一、
    於八十五年十二月十七日上午九時許，在南投市○○路與民族路路口，Ｔ○○、
    鐘安龍、ｆ○○三人以同編號三所示之手法，騙取天○○所有之一百萬元，並為
    取信天○○而於掉包後交付天○○一包物品以抵充一百萬元，經天○○返家後，
    打開看結果，竟僅為無價值之物品，至此天○○始知受騙，而受有損失。
二十二、
    於八十四年四月十三日上午九時許，在南投市○○街，Ｔ○○、ｆ○○與不詳姓
    名年籍之成年男子三人以同編號三所示之手法，騙取廖李玷所有之十七萬一千六
    百元金飾四兩餘，並為取信廖李玷而於掉包後交付廖李玷一包物品，經廖李玷返
    家後，打開看結果，竟僅為白紙，至此廖李玷始知受騙，而受有損失。
二十三、
    於八十四年十月二日上午十時許，在臺中縣沙鹿鎮○○路三八○一號前，Ｔ○○
    、鐘安龍、ｆ○○三人以同編號三所示之手法，騙取Ｓ○○○所有之一百一十八
    萬元，並為取信Ｓ○○○而於掉包後交付Ｓ○○○一包物品，經Ｓ○○○返家後
    ，打開看結果，竟僅為十瓶鋁箔包飲料，至此Ｓ○○○始知受騙，而受有損失。
二十四、
    於八十五年十一月中旬某日，在宜蘭縣羅東鎮東光國中附近，Ｔ○○、鐘安龍、
    ｆ○○三人以同編號三所示之手法，騙取巳○○所有之一百萬元，並為取信巳○
    ○而於掉包後交付巳○○一包物品，經巳○○返家後，打開看結果，竟僅為十二
    瓶鮮乳，至此巳○○始知受騙，而受有損失。
二十五、
    於八十五年九月六日上午十時許，在彰化縣和美鎮○○路及彰化市第六信用合作
    社附近，Ｔ○○、ｆ○○與另一不詳姓名年籍之成年男子三人以同編號三所示之
    手法，騙取甲○○○所有之五十萬元，並為取信甲○○○而於掉包後交付甲○○
    ○一包物品，經甲○○○返家後，打開看結果，竟僅為鮮乳八包，至此甲○○○
    始知受騙，而受有損失。
二十六、
    於八十五年四月五日上午十時許，在臺中市○○路及臺中市第八信用合作社附近
    ，Ｔ○○、ｆ○○、不詳姓名年籍之成年男子三人以同編號三所示之手法，騙取
    Ｘ○○○所有之三十萬元、白金項鍊一條、金戒指一只，並為取信Ｘ○○○而於
    掉包後交付Ｘ○○○一包物品，經Ｘ○○○返家後，打開看結果，竟僅為鮮乳六
    包，至此Ｘ○○○始知受騙，而受有損失。
二十七、
    於八十五年十一月三十日上午九時三十分許，在彰化市○○路臺灣化學公司前，
    Ｔ○○、鐘安龍、ｆ○○三人以同編號三所示之手法，騙取Ｏ○○○所有之九十
    萬元，並為取信Ｏ○○○而於掉包後交付Ｏ○○○一包物品，經Ｏ○○○返家後
    ，打開看結果，竟僅為飲料若干瓶，至此Ｏ○○○始知受騙。
二十八、
    於八十五年十二月十四日上午十時許，在臺中市○○路及第十一信用合作社附近
    ，Ｔ○○、鐘安龍、ｆ○○三人以同編號三所示之手法，騙取ａ○○○所有之六
    十萬元，並為取信ａ○○○而於掉包後交付ａ○○○一包物品，經ａ○○○返家
    後，打開看結果，竟僅為麵條，至此ａ○○○始知受騙，而受有損失。
二十九、
    於八十五年十二月十六日上午十時至十二時許，在宜蘭縣羅東鎮○○路附近及羅
    東農會附近，Ｔ○○、鐘安龍、ｆ○○三人以同編號三所示之手法，騙取ｑ○○
    ○所有之五十五萬元，並為取信ｑ○○○而於掉包後交付ｑ○○○一包物品，經
    ｑ○○○英返家後，打開看結果，竟僅為無價值之物，至此ｑ○○○始知受騙，
    而受有損失。
三十、
    Ｔ○○於八十五年十二月三十一日上午九時許，前往南投縣南投市○○里○○路
    三號Ｔ○○住處，向ｄ○○誆稱：伊係南投市公所職員，欲調查ｄ○○低收入戶
    之情形，請ｄ○○交出印鑑、存摺等物以便逢年過節可得領取物品及補助，使ｄ
    ○○不疑有詐，而將印鑑、存摺及取款條交付Ｔ○○，並先押妥取款條，交付Ｔ
    ○○，使Ｔ○○得以順利詐得ｄ○○所有之二十八萬元。
三十一、
    於八十五年九月二十六日，在南投縣竹山鎮竹山里竹山郵局附近，Ｔ○○、鐘安
    龍、ｆ○○三人以同編號三所示之手法，騙取Ｆ○○○所有之二十萬元，並為取
    信Ｆ○○○而於掉包後交付Ｆ○○○一包物品，經Ｆ○○○返家後，打開結果，
    竟僅為麵條，至此始知受騙，而受有損失。
三十二、
    於七十九年農曆二月十日上午，在南投縣草屯鎮○○路附近，Ｔ○○、鐘安龍、
    ｆ○○三人以同編號三所示之手法，騙取Ａ○○○所有之七萬元，並為取信Ａ○
    ○○而於掉包後交付Ａ○○○一包物品，經Ａ○○○返家後，打開結果，竟僅為
    一包餅干，至此Ａ○○○始知受騙，而受有損失。
三十三、
    於八十一年九月下旬，在彰化市○○路附近，Ｔ○○、鐘安龍及另一名姓年籍不
    詳之成年女子三人以同編號三所示之手法，騙取丁○○所有之二十九萬元、金手
    鐶一條、金項鍊一條、金戒指一只，並為取信丁○○於掉包後交付丁○○一包物
    品，經丁○○返家後，打開結果，竟僅為無價值之物品，至此丁○○始知受騙，
    而受有損失。
三十四、
    於八十一年六月間，在臺中市○○路與台中郵局第四支局附近，Ｔ○○、ｆ○○
    及另一不詳姓名年籍之成年男子三人以同編號三所示之手法，騙取戊○○所有之
    六十萬元，並為取信戊○○於掉包後交付戊○○一包物品，經戊○○返家後，打
    開結果，竟僅為無價值之物品，至此戊○○始知受騙，而受有損失。
三十五、無
三十六、
    於八十四年四月二十四日上午十一時許，在臺中市榮民總醫院，Ｔ○○、ｆ○○
    二人見寅○○係榮民，認有機可乘，即由Ｔ○○及ｆ○○以辦理大陸探親為由，
    與寅○○搭訕，並佯稱先由繳款三十二萬元給伊二人，寅○○於大陸之吃住即無
    問題，使寅○○不疑有詐，而交付Ｔ○○三十二萬元，而Ｔ○○、ｆ○○二人於
    詐得寅○○之款項後，隨即逃逸，寅○○於久等未得音訊始知受騙，而受有損失
    。
三十七、
    於八十四年九月下旬，在南投縣草屯鎮○○路口及草屯鎮農會附近，Ｔ○○及ｆ
    ○○二人以同編號三所示之手法，騙取Ｚ○○所有之二十萬元，並為取信Ｚ○○
    於掉包後交付Ｚ○○一包物品，經Ｚ○○返家後，打開結果，竟僅為無價值之物
    品，至此Ｚ○○始知受騙，而受有損失。
三十八、
    於八十四年十一月二十八日上午十時十分許，在南投縣水里鄉○○路附近，Ｔ○
    ○、鐘安龍、ｆ○○三人以同編號三所示之手法，騙取午○○○所有之五萬元、
    金項鍊一條、金戒指一只，並為取信午○○○於掉包後交付午○○○一包物品，
    經午○○○返家後，打開結果，竟僅為石頭及口香糖，至此午○○○始知受騙，
    而受有損失。
三十九、
    於八十四年十二月八日上午十時許，在彰化市○○街口及彰化郵局，Ｔ○○、鐘
    安龍、ｆ○○三人以同編號三所示之手法，騙取Ｑ○所有之七十五萬元，並為取
    信Ｑ○於掉包後交付Ｑ○一包物品，經Ｑ○返家後，打開結果，竟僅為二十瓶之
    鮮奶，至此Ｑ○始知受騙，而受有損失。
四十、無
四十一、
    於八十五年二月六日上午九時二十分許，在宜蘭縣羅東鎮○○里○○路六十三號
    前，鐘安龍、ｆ○○、Ｔ○○三人以同編號三所示之手法，騙取ｇ○○所有之九
    萬元、金項鍊四條、金戒指四只，並為取信ｇ○○於掉包後交付ｇ○○一包物品
    ，經ｇ○○返家後，打開結果，竟僅為巧克力二盒，ｇ○○至此始知受騙，而受
    有損失。
四十二、
    於八十五年六月二十八日上午十時許，在宜蘭市○○路與三清路口，鐘安龍、ｆ
    ○○、Ｔ○○三人以同編號三之手法，騙取ｃ○○所有之一百萬一十五萬元，且
    為取信ｃ○○，並於掉包後交付ｃ○○一包物品，佯稱係傻子之金錢，俟ｃ○○
    返家後，打開該包物品，結果係六瓶鋁箔包飲料，ｃ○○至此始騙。
四十三、
    於八十五年十二月五日上午七時許，在宜蘭市○○路與文化街口，ｆ○○、Ｔ○
    ○與一名姓名年籍不詳之成年男子三人以同編號三所示之手法，騙取張李素卿所
    有之十六萬元。
四十四、
    於八十五年十二月七日上午十時三十分許，在宜蘭市南館市場，鐘安龍、ｆ○○
    、Ｔ○○三人以同編號三所示之手法，騙取酉○○所有之三萬元、金飾一批。並
    為取信酉○○於掉包後交付酉○○一包物品，經酉○○返家後，打開結果，竟僅
    為飲料及石頭，酉○○至此始知受騙，而受有損失。
四十五、
    於八十五年十二月三十日上午八時三十分許，在宜蘭縣羅東鎮○○路大和眼鏡行
    旁，鐘安龍、ｆ○○、Ｔ○○三人以同編號三所示之手法，騙取ｏ○○所有之三
    十萬元、金飾一批。而於掉包後交付ｏ○○，經ｏ○○返家後，打開結果，竟僅
    為肥皂及飲料。ｏ○○至此始知受騙，而受有損失。
四十六、
    於八十六年一月二十二日上午十時許，在宜蘭縣羅東鎮○○路與中正路口，鐘安
    龍、ｆ○○、Ｔ○○三人以同編號三所示之手法，騙取癸○○○所有之四十四萬
    元。並為取信癸○○○於掉包後交付癸○○○一包物品，經癸○○○返家後，打
    開結果，竟僅為肥皂，癸○○○至此始知受騙，而受有損失。
四十七、
    於八十六年三月十四日日上午十時三十分許，在宜蘭縣羅東鎮○○路羅東農會前
    ，鐘安龍、ｆ○○、Ｔ○○三人以同編號三所示之手法，騙取卯○○所有之六十
    萬元。並為取信卯○○交付卯○○於掉包後交付保管Ｔ○○保管之物品一包，經
    卯○○返家後，打開結果，竟僅為飲料八瓶鮮乳，卯○○至此始知受騙，而受有
    損失。
四十八、
    於八十五年九月十二日上午八時許，在南投縣竹山鎮○○路附，ｆ○○向亥○○
    ○表示稱：Ｔ○○是個瘋子，剛剛在麵攤吃了一碗麵，付了一千元給老闆，沒有
    找錢，而這個瘋子還有很多錢，欲至海產店等語，同時出言邀請亥○○○一起前
    往，以免Ｔ○○所帶之現金遭人拐騙，使亥○○○不疑有詐，而與ｆ○○同行，
    並乘坐黃振國所駕駛之計程車，而以同編號三之方式，騙取亥○○○所有一百三
    十六萬元，且為取信亥○○○，並於掉包後交付亥○○○一包物品，俟亥○○○
    返家後，打開該包物品，結果係六塊香皂，亥○○○至此始知受騙而受有損失。
四十九、
    於八十四年十二月八日上午八時二十五分許，在彰化市大安銀行附近，ｆ○○、
    Ｔ○○二人以同編號三之方式，騙取ｌ○○所有之四十四萬元。
五十、
    於八十六年一月十四日上午八時許，在臺中市○○路市政府前，ｆ○○、Ｔ○○
    、鐘安龍三人以同編號三之手法，騙取黃○○○所有之六十萬元，且為取信黃○
    ○○，並於掉包後交付黃○○○一包物品，俟黃○○○返家後，打開該包物品，
    結果係六塊香皂，黃○○○至此始知受騙而受有損失。
五十一、
    於八十六年一月十六日上午九時三十分許，在南投市省立醫院，Ｔ○○、鐘安龍
    二人夥同另一姓名不詳之成年女子，以同編號三之手法騙取Ｒ○○○所有之三十
    萬七千元，且為取信Ｒ○○○，並於掉包後交付Ｒ○○○一包物品，俟Ｒ○○○
    返家後，打開該包物品，結果係六瓶年奶，Ｒ○○○至此始知受騙而受有損失。
五十二、
    於八十六年一月二十九日上午九時許，在南投縣名間鄉○○路附近，ｆ○○、Ｔ
    ○○、不詳姓名籍之成年男子三人以同編號三之手法，騙取ｈ○○所有之三十二
    萬元，且為取信ｈ○○，並於掉包後交付ｈ○○一包物品，俟ｈ○○返家後，打
    開該包物品，結果係一包報紙及鮮奶一瓶，ｈ○○至此始知受騙而受有損失。
五十三、
    於八十六年二月二十日上午八時許，在南投縣名間鄉濁水村媽祖廟附近，ｆ○○
    、Ｔ○○、不詳姓名年籍之成年男子三人以同編號三之手法，騙取ｍ○○○所有
    之三十五萬五千元、金戒指五只、金手鍊二條、金項鍊一條，且為取信ｍ○○○
    ，並於掉包後交付ｍ○○○一包物品，俟ｍ○○○返家後，打開該包物品，結果
    係四包巧克力，ｍ○○○至此始知受騙而受有損失。
五十四、
    於八十六年一月二十八日上午八時十分許，在嘉義縣朴子市○○路○段附近，ｆ
    ○○、Ｔ○○、不詳姓名年籍之成年男子三人以同編號三之手法，騙取Ｌ○○○
    所有之十五萬一千元，且為取信Ｌ○○○，並於掉包後交付Ｌ○○○一包物品，
    佯稱係Ｌ○○○原先交付伊等之物品，俟Ｌ○○○返家後，打開該包物品，結果
    係二瓶鋁箔裝飲料及報紙，Ｌ○○○至此始知受騙而受有損失。
五十五、
    於八十六年三月二十日上午十時許，在臺中縣太平鄉○○路太平市場附近，ｆ○
    ○、Ｔ○○、鐘安龍三人以同編號三之手法，騙取林月我所有之六十萬元、金項
    鍊二條、金戒指四只、金手鍊一條，且為取信，並於掉包後交付林月我一包物品
    ，佯稱內有七十萬元，俟林月我返家後，打開該包物品，結果係六瓶鋁箔裝密豆
    奶，林月我至此始知受騙而受有損失。
五十六、
    於八十一年八月中旬某日上午十一時許，在臺北市○○路口公車站牌附近，Ｔ○
    ○與不詳姓名年籍之女子一名，以同編號三之手法，騙取戌○○所有四十五萬元
    及金元寶、金塊一個、戒指一枚，且為取信戌○○，並於掉包後交付戌○○一包
    物品，俟戌○○返家後，打開該包物品，結果係白紙，戌○○至此始知受騙而受
    有損失。
五十七、
    於八十五年一月三十日上午八時許，在基隆市暖暖區舊東勢煤礦前，ｆ○○、Ｔ
    ○○、鐘安龍三人以同編號三之手法，騙取周闕腳所有之五十萬元及金項鍊一條
    ，且為取信周闕腳，並於掉包後交付周闕腳一包物品，俟周闕腳返家後，打開該
    包物品，結果係無價值之物，周闕腳至此始知受騙而受有損失。
五十八、
    於八十六年一月三十一日上午九時三十分許，在臺北縣林口鄉○○○○路口附近
    ，ｆ○○、Ｔ○○、鐘安龍三人以同編號三之手法，騙取Ｖ○○所有之二百萬元
    ，且為取信Ｖ○○，並於掉包後交付Ｖ○○一包物品，佯稱係Ｖ○○交付之物品
    ，俟Ｖ○○返家後，打開該包物品，結果係報紙，Ｖ○○至此始知受騙而受有損
    失。
五十九、
    於八十五年四月二十三日上午十時三十分許，在基隆市○○路、信七路口，ｆ○
    ○、Ｔ○○、鐘安龍三人以同編號三之手法，騙取乙○○○所有之八萬元及金飾
    一批，且為取信乙○○○，並於掉包後交付乙○○○一包物品，佯稱係乙○○○
    原先交付之物品且多加幾萬元，俟乙○○○返家後，打開該包物品，結果係報紙
    ，乙○○○至此始知受騙而受有損失。
六十、無
六十一、
    於八十六年二月二十六日上午九時十分許，在南投縣埔里縣西寧路媽祖廟旁，鐘
    安龍、ｆ○○、Ｔ○○三人以同編號三之手法，騙取庚○○○所有之二十五萬八
    千元，且為取信庚○○○，並於掉包後交付庚○○○一包物品，佯稱係庚○○○
    原先交付之物品，俟庚○○○返家後，打開該包物品，結果係三盒餅干及報紙，
    庚○○○至此始知受騙而受有損失。
六十二、
    於八十六年三月五日上午九時十分許，在高雄市○○區○○路高雄企業銀行前，
    鐘安龍、ｆ○○、Ｔ○○三人以同編號三之手法，騙取己○○○所有之七十萬元
    ，且為取信己○○○，並於掉包後交付己○○○一包物品，佯稱係己○○○原先
    交付之物品，俟己○○○返家後，打開該包物品，結果係鋁箔包飲料，己○○○
    至此始知受騙而受有損失。
六十三、無
六十四、
    於八十六年三月十七日上午九時許，在臺中縣清水鎮三商百貨前，鐘安龍、潘素
    珍、Ｔ○○三人以同編號三之手法，騙取ｉ○○所有之五十萬元，且為取信ｉ○
    ○，並於掉包後交付ｉ○○一包物品，佯稱係ｉ○○原先交付之物品，俟ｉ○○
    返家後，打開該包物品，結果係鋁箔包飲料，ｉ○○至此始知受騙而受有損失。
六十五、
    於八十六年三月十八日上午九時許，在高雄縣旗山鎮○○○路市場前，鐘安龍、
    ｆ○○、Ｔ○○三人以同編號三之手法，騙取Ｕ○○○所有之六十三萬六千元，
    且為取信Ｕ○○○，並於掉包後交付Ｕ○○○一包物品，佯稱係Ｕ○○○原先交
    付之物品，俟Ｕ○○○返家後，打開該包物品，結果係六瓶鋁箔包飲料，Ｕ○○
    ○至此始知受騙而受有損失。
六十六、
    於八十六年一月底，在臺中市○○路前，鐘安龍、ｆ○○、Ｔ○○三人以同編號
    三之手法，騙取Ｎ○○○所有之三十萬元、金戒指二只，且為取信Ｎ○○○，並
    於掉包後交付Ｎ○○○一包物品，佯稱係Ｎ○○○原先交付之物品，俟Ｎ○○○
    返家後，打開該包物品，結果係六包鋁箔包飲料，Ｎ○○○至此始知受騙而受有
    損失。
六十七、
    於七十九年上午九時許，在南投縣草屯鎮第一商業銀行前，Ｔ○○、鐘安龍與另
    一不詳姓名年籍之成年女子二人以同編號三之手法，並以暗中掉包之方式騙取Ｃ
    ○○所有之三百三十萬元。
六十八、
    於八十六年二月二十四日上午九時許，在屏東縣南州鄉○○路、南州郵局前，ｆ
    ○○、Ｔ○○與另一姓名年籍不詳之男子三人以同編號三之手法，騙取Ｉ○○○
    所有之七十二萬八千元，且為取信Ｉ○○○，並於掉包後交付Ｉ○○○一包物品
    ，佯稱係Ｉ○○○原先交付之物品，俟Ｉ○○○返家後，打開該包物品，結果係
    十本書，Ｉ○○○至此始知受騙而受有損失。
六十九、
    於八十二年十月間某日，在南投市三角公園前，ｆ○○、Ｔ○○、鐘安龍三人以
    同編號三之手法，騙取Ｐ○所有之四萬元、金飾十八兩。
七十、
    於八十六年三月七日上午十時許，在基隆市○○街、中正路口，，ｆ○○、Ｔ○
    ○、鐘安龍三人以同編號三之手法，騙取ｓ○○所有之三萬二千元及金飾一批，
    且為取信ｓ○○，並於掉包後交付ｓ○○一包物品，佯稱係ｓ○○原先交付之物
    品，俟ｓ○○返家後，打開該包物品，結果係報紙，ｓ○○至此始知受騙而受有
    損失。
附表貳：
一、
    （一）於八十五年九月六日上午十時許，在臺北縣永和市合作金庫附近，Ｔ○○
          、鐘安龍、ｆ○○三人以同編號三所示之手法，騙取申○所有之四十八萬
          元，並為取信申○而於掉包後交付申○一包物品，經申○返家後，打開看
          結果，竟僅為六包麵條，至此申○始知受騙，而受有損失。
    （二）於八十五年九月七日上午九時許，在彰化市○○路與中正路口，鐘安龍、
          ｆ○○及一名姓名年籍不詳之成年女子三人以同編號三所示之手法，騙取
          Ｍ○○所有之八十五萬元，並為取信Ｍ○○於掉包後交付Ｍ○○一包物品
          ，經Ｍ○○返家後，打開結果，竟僅為鋁箔包牛奶十瓶，Ｍ○○至此始知
          受騙，而受有損失。
二、於八十六年一月二十八日上午九時三十分許，在宜蘭縣羅東鎮稅捐稽徵處前，鐘
    安龍、ｆ○○、Ｔ○○三人以同編號三所示之手法，騙取未○○○所有之現金六
    十萬元及金飾一批約值八萬元。並為取信未○○○於掉包後交付未○○○一包物
    品，經未○○○返家後，打開結果，竟僅為飲料二瓶，未○○○至此始知受騙，
    而受有損失。
三、於八十六年二月二十六日上午八時許，於宜蘭縣蘇澳鎮○○路附近土地公廟，鐘
    安龍、ｆ○○、Ｔ○○三人以同編號三所示之手法騙取辛○○○所有之九十三萬
    元及黃金約十兩。
四、於八十六年二月二十五日上午九時許，在南投縣埔里鎮○○里○○街彰化銀行埔
    里分行，ｆ○○、鐘安龍及其他不詳姓名成年女子三人以同編號三之手法，騙取
    ｋ○所有之九十九萬一千一百元及美金五百元，且為取信ｋ○，並於掉包後交付
    ｋ○一包物品，佯稱係ｋ○原先交付之物品且多加幾萬元，俟ｋ○返家後，打開
    該包物品，結果係六瓶鮮奶，ｋ○至此始知受騙而受有損失。
五、於八十六年三月四日上午八時二十分許，在臺中縣清水鎮電信局附近，鐘安龍、
    ｆ○○二人夥同不詳姓名之女子一名，以同編號三所示之手法，騙取Ｗ○○○所
    有之二百五十萬元，並為取信Ｗ○○○而交付Ｗ○○○一包物品，經Ｗ○○○返
    家後，打開看結果，竟僅為麵條七包。
六、於八十六年三月五日十時許，在臺北縣五股鄉○○路憲兵學校前，Ｔ○○、鐘安
    龍、ｆ○○三人以同附表壹編號三所示之手法，騙取丙○○○所有三十萬元，並
    為取信丙○○○而於掉包後交付丙○○○一包物品，經丙○○○返家後，打開看
    結果，竟僅為鋁箔包飲料五包，至此丙○○○始知受騙，而受有損失。
七、於八十六年二月二十五日上午九時三十分許，在宜蘭縣冬山鄉○○村○○路○段
    三號前，鐘安龍、ｆ○○、Ｔ○○三人以同附表壹編號三所示之手法，騙取丑○
    ○所有之二萬二千元、金項鍊一條、金戒指二只。並為取信丑○○於掉包後交付
    丑○○一包物品，經丑○○返家後，打開結果，竟僅為飲料二瓶，丑○○至此始
    知受騙，而受有損失。
八、
    （一）八十六年三月七日上午九時三十分許，在宜蘭縣羅東鎮○○路台北區中小
          企業銀行附近，ｆ○○向林許阿鴦佯稱：「如果幫Ｔ○○作媒，可得到很
          多佣金」，Ｔ○○此時便趨前更稱：「如果你有錢，便會給你作媒」。林
          許阿鴦於是在伊等二人之慫恿下，至台北區中小企業銀行領取二十七萬元
          ，加上身上現金二千元，然後一同搭乘鐘安龍駕駛之自小客車離開，在車
          內Ｔ○○、ｆ○○二人要求林許阿鴦將錢交伊等保管，迨車行至東山鄉廣
          興村時，林許阿鴦即遭趕下車，待下車檢視財物時，發覺錢袋內之現金已
          被換成肥皂。
    （二）又於八十六年三月七日上午九時許，在臺中市南屯區春社里義芳巷，陳瑞
          吟與不詳名年籍之成年女子二人以同編號三之手法，騙取Ｊ○○所有之四
          十萬元，且為取信Ｊ○○，並交付Ｊ○○一包物品，佯稱係Ｊ○○原先交
          付之物品，俟Ｊ○○返家後，打開該包物品，結果係鋁箔包飲料，Ｊ○○
          至此始知受騙而受有損失。
九、八十六年二月二十七日上午十一時三十分許，在雲林縣西螺鎮○○路文祠廟前，
    Ｔ○○與不詳姓名年籍之成年女子二人以同編號三之手法，騙取玄○○○所有之
    八十萬元，且為取信玄○○○，並於掉包後交付玄○○○一包物品，佯稱係玄○
    ○○原先交付之物品，俟玄○○○返家後，打開該包物品，結果係八瓶鮮奶，玄
    ○○○至此始知受騙而受有損失。
十、八十五年十一月二十九號上午九時許，在臺中縣清水鎮華南銀行及清水鎮農會前
    ，Ｔ○○與不詳姓名年籍之成年女子及不詳姓名年籍之男子三人以同編號三所示
    之手法，騙取ｊ○○○所有之三十七萬二千元。
                                                              　　　　　Ｆ
